Inventaris van het archief van de Commissie van Onderzoek inzake Menten, met gedeponeerd archief van de Velser-affaire en documentatie betreffende de zaak Schallenberg van het Ministerie van Justitie (1934) 1942-1979 (1985)
Nationaal Archief, Den Haag
De ordening van het materiaal was zeer globaal en behoefde niet zo behouden te blijven. In het eindrapport van de commissie is zo veel mogelijk naar de originele vindplaatsen van het materiaal verwezen. De verklaringen, enkele uitgebrachte rapporten en zeer weinig in het rapport aangehaalde brieven aan de commissie bevinden zich in origineel in dit archiefdeel. Deze zijn bij de herordening in ieder geval herkenbaar gebleven.
Depot 138: Velser-affaire
Inhoud van de dozen:
Instelling en verslag commissie belast met onderzoek naar de Velser-affaire
Correspondentie 1947-1955
(Afschriften van) processen-verbaal van de Rijksrecherche 's-Gravenhage
De correspondentie bestaat voornamelijk uit (geheime) verbalen van de 2e Afdeling A (Woltjer). De verbalen hebben het nummer 6838, gevolgd door een letter/cijfer aanduiding.
De correspondentie is per pak beschreven, met vermelding van maand/jaar.
De processen-verbaal zijn in de bijlagen 10 en 11 per proces-verbaal uitvoeriger beschreven.
Depot 139: Zaak Schallenberg
Deel I van het dossier over de zogenaamde zaak Schallenberg bestond voornamelijk uit afschriften van rapporten inzake het indertijd ingestelde onderzoek naar zijn dood.
De stukken waren afkomstig van mevr. Dekker, weduwe van de toenmalige rijksrechercheur die het onderzoek vanuit Utrecht leidde. In 1976 bood een journalist van Vrij Nederland haar geld voor gegevens betreffende de zaak Schallenberg. Na raadpleging van een advocaat werd besloten contact op te nemen met het Ministerie van Justitie. De stukken werden op 22 december bij het Ministerie van Justitie aangeboden. Zoals reeds vermeld betreffen het in hoofdzaak doorslagen van rapporten die Dekker als inspecteur-rijksrechercheur 1e klasse had opgemaakt of doorgezonden aan de procureur-generaal te Amsterdam. Er zijn ook krantenknipsels bij uit 1950, waarin verklaringen van mr. Struycken, destijds Minister van Justitie over het onderzoek in de zaak Schallenberg en de Velser-affaire.
Bovendien bevatte het dossier nog correspondentie en krantenartikelen uit de jaren '60 en '70 waarin werd ingegaan op de zaak.
Deel II betrof het dossier van de Politieke Opsporingsdienst 's-Gravenhage. In het kader van de meldingsplicht voor vreemdelingen werd F. Schallenberg gevraagd een aantal vragen te beantwoorden die informatie geven omtrent zijn gedragingen gedurende de oorlogsjaren
AANWIJZINGEN VOOR HET DOEN VAN ONDERZOEK IN DE ARCHIEVEN
Zoals reeds vermeld in het vorige hoofdstuk bestaat het in deze inventaris beschreven archiefmateriaal uit door de Commissie van Onderzoek inzake Menten geraadpleegde archiefbescheiden uit het centraal archief van het Ministerie van Justitie en uit de archieven van de rechterlijke organen. Op 12 september 1979 werd dit materiaal aan het Ministerie van Justitie overgedragen. Omdat de Commissie ook de Velser-affaire en de zaak Schallenberg in haar onderzoek had betrokken, vanwege mogelijke onderlinge verbindingen tussen de zaken, is besloten om de stukken behorende op beide zaken ook op te nemen in deze inventaris.
Bij het doen van onderzoek kan het best het eindrapport van de Commissie als startpunt dienen.
Aan te vragen onder de inv.nrs. 26-27.
Dit rapport bevat een uitgebreide beschrijving van het gebruikte archiefmateriaal als bronnen voor het onderzoek. Middels de in de noten gebruikte aanduiding waarbij in veel gevallen nummer, datum, omschrijving van het stuk en dergelijke zijn vermeld is het mogelijk de stukken terug te vinden in deze inventaris.
De tijdens het onderzoek reeds gevormde depots 136, 137, 138 en 139 zijn met deze kenmerken opgenomen bij de voetnoten.
De na het onderzoek gevormde depots 170 en 170A zijn middels hun oorspronkelijke archiefaanduiding opgenomen als voetnoot. Deze archiefbestanden worden als volgt aangeduid in de noten:
Arch. Min. v. Just., Dir. Pol. Geheim
Arch. Min. v. Just., Dir. Pol. Politiezuivering
Arch. Min. v. Just., DGBR-dossier Menten
Arch. BOOM
Arch. NWCC
Arch. Parket OvJ (A'dam en Haarlem)
Arch. Parket PG (A'dam en Den Haag)
Arch. Griffie Rb. (A'dam en Haarlem)
Arch. Griffie Hof A'dam
Arch. Parket PG A'dam/Menten
Arch. Parket PG A'dam P 712/46
Arch. Parket PG A'dam/Velser-affaire
Diefstaldossier
Politiek Strafdossier Menten 1945-1949
Politiek Srafdossier Menten, 1976-
Dossier Rohling/Lunshof
Ter verduidelijking volgt hieronder een schematische weergave van de zoekstructuur, te gebruiken bij het terugvinden van documenten afkomstig uit de depots 136, 137, 138 en 139.:
Rapport => Annotatie => Concordans => Inventaris => Bijlagen
Voorbeeld 1 (terugvinden van stukken afkomstig uit de depots 136, 137, 138 en 139):
U zoekt de stukken zoals vermeld in voetnoot 278, genoemd op pagina 107 van het rapport.
278 Arch. Min. V. Just. Depotnr 137, doos 8 map 27
Door de concordans te raadplegen ziet u dat een verwijzing krijgt naar inventarisnummer 273:
Depot 137/doos 08/map 27 273
Vervolgens zoekt in de inventaris inventarisnummer 273 op:
269-277 Algemene correspondentie.
1943 - 1954 1 pak en 8 omslagen
269 1943-1945
270 1946
271 1947
272 1948
273 1949
274 1950
275 1951
276 1 jan. - 30 juni 1952 pak
277 1 juli 1952 - 1954
U ziet dat inventarisnummer 273 deel uit maakt van een serie algemene correspondentie. Door het opvragen van inventarisnummer 273 kunt u vervolgens op zoek naar het door u gezochte document.
Ter verduidelijking volgt hieronder een schematische weergave van de zoekstructuur, te gebruiken bij het terugvinden van documenten afkomstig uit de depots 170 en 170A:
Rapport => Annotatie => Accesdatabase => Inventaris
Voorbeeld 2 terugvinden van stukken afkomstig uit de depots 170 en 170A:
U zoekt de stukken zoals vermeld in voetnoot 45, genoemd op pagina 152 van het rapport.
452 Politiek Strafdossier Menten 1945-1949, map 16 T t/m T4, briefwisseling over ontvangst en vertaling.
Door de Accessdatabase te raadplegen zien we dat het Politiek Strafdossier Menten 1945-1949 is opgenomen onder het hoofdnummer 4. Map 16 betreft het nummer 4.22 (dit is het oorspronkelijk mapnummer). De in de voetnoot vermelde mappen T1 t/m T4 zijn hier als volgt beschreven:
Ontvangstbewijs van vertaler, van Pools dossier, dd. 2-7-1948:
T.1. Afschrift brief van Procureur-fiscaal aan vertaler J.S. Auerbach, dd. 2-7-1948
T.2. Brief van Ministerie van Buitenlandse Zaken aan rechter-commissaris, dd. 22-6-1948
T.3. Afschrift brief van Nederlands Gezant te Warschau, aan Ministerie van Buitenlandse Zaken, dd. 11-6-1948
T.4. Bedrukte Envelop. (Pools opschrift).
U krijgt hier een verwijzing naar het huidige inventarisnummer, nl. 149.
Door het opvragen van inventarisnummer 149 kunt u de door u gezochte documenten raadplegen.
Selectie en vernietiging
Behoudens dubbelen is er niets uit de archieven vernietigd.
Aanwijzingen voor de gebruiker
Openbaarheidsbeperkingen
Deels openbaar, deels beperkt openbaar (B). Dossiers jonger dan 75 jaar zijn beperkt openbaar (enkele nader genoemde inventarisnummers uitgezonderd).
Materiële beperkingen
Aanvraaginstructie
Openbare archiefstukken kunnen online worden aangevraagd en gereserveerd. U kunt dit ook via de terminals in de studiezaal van het Nationaal Archief doen. Om te kunnen reserveren dient u de volgende stappen te volgen:
U maakt een profiel aan op www.gahetna.nl, en logt vervolgens in
Via de archiefinventaris (alleen de beschrijvingen met rode nummers) selecteert u het gewenste archiefstuk door op de knop 'Reserveren' te klikken
In het volgende scherm geeft u aan op welke dag u het archiefstuk wilt inzien
Indien u zich bevindt in de studiezaal en een tafelnummer heeft ontvangen kunt u dit nummer vermelden. Als u geen tafelnummer heeft kunt u tafelnummer 777 laten staan
Vervolgens bevestigt u uw reservering door deze te versturen.
Verwant materiaal
Beschikbaarheid van kopieën
Afgescheiden archiefmateriaal
Ministerie van Justitie, Bureau Juridische Zaken/Zuivering van de Afdeling Politie, (1941) 1944-1965 (1983), toegang: 2.09.54
Centraal Archief Bijzondere Rechtspleging, Politieke Recherce Afdeling Collaoratie (Amsterdam), toegang 2.09.09
Nederlands Audiovisueel Archief te Rijswijk
Verwante archieven
Van de processen tegen P. Menten die zijn gevoerd tussen 9 mei 1977 en 13 januari 1981 zijn video-opnamen gemaakt. Dit resulteerde in een verzameling van 237 videobanden met een totale duur van 237 uren. De opnamen zijn gemaakt vanwege het bijzondere historische belang van het proces en met instemming van de verdachte.
Omdat het Nationaal Archief het materiaal niet ziet als archiefbescheiden in de zin der wet werd het in 1989 overgedragen aan het Film- en fotoarchief van de Rijksvoorlichtingsdienst.
Bij deze overdracht is bepaald dat het materiaal openbaar is met uitzondering van de opnamen van enkele zittingen die achter gesloten deuren plaatsvonden (nummers 58, 59, 88 en 91). Voor raadpleging van deze banden is toestemming nodig van de Secretaris-generaal van het ministerie van Justitie. Deze beperkende voorwaarde blijft van kracht zolang de betrokken getuigen in leven zijn.
In 1991 werden de banden, die in zeer slechte staat waren, op kosten van het Ministerie van Justitie geconserveerd.
De banden zijn toegankelijk middels journaalbeschrijvingen. Deze bevatten:
het nummer van de videoband
de datum van de zitting
de aanvangstijd
een korte beschrijving van het behandelde, met verwijzing naar de tijdklok die op de banden zichtbaar is
Daarnaast is er een alfabetisch register van getuigen.
Momenteel wordt het materiaal beheerd door het Nederlands Audiovisueel Archief te Rijswijk.
Bijlagen
Verklarende afkortingenlijst
BDC
Berlin Document Center
BBR
Besluit Buitengewone Rechtspleging, 22 dec. 1943, Stbl. D 63
BBS
Besluit Buitengewoon Strafrecht, 22 dec. 1943, Stbl. D 61
BNS
Bevelhebber der Nederlandse Strijdkrachten
BNV
Bureau Nationale Veiligheid
BOOM
Bureau Opsporing Oorlogsmisdadigers
BRvC
Bijzondere Raad van Cassatie
BS
Binnenlandse Strijdkrachten
BVD
Binnenlandse Veiligheids Dienst
CBVMV
Centraal Bureau Vergoeding Militaire Vorderingen
CCD
Centrale Controle Dienst
CVD
Centrale Veiligheids Dienst
CvO
Commissariaat voor Oorlogsschade
CVOD
Centrale Vermogens Opsporingsdienst
DGBR
Directoraat-generaal voor de Bijzondere Rechtspleging
DMC
Districts Militair Commissariaat
FIOD
Fiscale Inlichtingen- en Opsporingsdienst
ID
Inlichtingendienst van de Binnenlandse Strijdkrachten
KB
Koninklijk Besluit
KP
Knokploeg
LKP
Landelijke Knokploeg
LO
Landelijke Organisatie
MC
Militair Commissaris
MCRH
Militair Commissariaat voor het Rechtsherstel
MG
Militair Gezag
NBI
Nederlandse Beheersinstituut
NV
Naamloze Vennootschap
NWCC
Netherlands War Crimes Commission
OD
Ordedienst
OM
Openbaar Ministerie
OvJ
Officier van Justitie
PAZ
afdeling Post- en Archiefzaken
PG
Procureur-generaal
PMC
Provinciaal Militair Commissariaat
POD
Politieke Opsporings Dienst
PRA
Politieke Recherche Afdeling
PRAC
Politieke Recherche Afdeling Collaboratie
Pv
Proces-verbaal
Rb.
Rechtbank
RC
Rechter (Raadsheer-)Commissaris
RvO
Rijksinstituut voor Oorlogsdocumentatie
RVV
Raad van Verzet
Overzicht van vaak genoemde namen in inventaris en documenten, met vermelding van functie
Achterberg, L.G.
Rijksrechercheur, deed onderzoek in de Velser-affaire
Agt, A.A.M. van
Minister van Justitie, gaf o.a. opdracht tot het doen instellen van een onderzoek naar het opsporings- en vervolgingsbeleid inzake Menten vanaf de bevrijding in 1945 tot de zomer van 1976
As, E.A.M. van
Echtgenote van P.N. Menten
Besier, B.J.
Advocaat Fiscaal bij het Bijzonder Gerechtshof
Blom, J.C.H.
Wetenschappelijk hoofdmedewerker in de vakgroep nieuwe en theoretische geschiedenis van de Universiteit van Amsterdam. Lid van de Commissie van onderzoek inzake Menten
Briët, L.A.E.
Advocaat van de tegenpartij ven Menten in de zogenaamde Oryza-affaire
Bruyn, J.L. de
Directeur van de firma Oryza te Krakau, Polen
Cygielstrejch-Pistyner, mevr.
Getuige uit Polen, sprak ernstige beschuldigingen uit contra Menten
Coebergh, J.C.
Advocaat van Menten
Dekker, J.
Rijksrechercheur te Utrecht, genoemd in de zaak Schallenberg
Donker, L.A.
Minister van Justitie
Drabbe, L.W.M.M.
Officier van Justitie te Amsterdam
Dullemen, A.A.L.F.
Procureur-generaal te Amsterdam
Engels, J.P.
Hoofd van de Politieke Recherche Afdeling te Amsterdam. Wordt genoemd in de Velser-affaire
Gorter, W.J.
Haarlemse Commissaris van Politie, deed onderzoek naar de Velser-affaire
Grasso, R.H.F.H.M.
Officier van Justitie te Haarlem, leidde nader onderzoek naar de Velser-affaire
Haak, K.H.
Verdachte in de Velser-affaire
Hart, A.C. 't
Lector/hoogleraar in het strafrecht en strafprocesrecht aan de katholieke Hogeschool te Tilburg. Lid van de Commissie van onderzoek inzake Menten
Hassoldt, W.C.
Rechter-commissaris in de zaak Rohling/Lunshoff
Hauptman, M.
Getuige betreffende de activiteiten van Menten in Polen
Kalbfleisch, R.K.P.
Advocaat van Menten
Kanaan, C
Getuige uit Israël, noemde Menten als moordenaar van zijn familie
Kortenhorst, L.G.
Raadsman van P.N. Menten; kamerlid voor de KVP, in 1948 voorzitter van de Tweede Kamer
Krumholz, L.
Zie Kanaan, C.
Kuntkes, A
Verdachte in de Velser-affaire
Kwint, M.M.
Burgemeester van Velsen
Lente, D.C. van
Rechercheur bij de Haagse politie, belast met onderzoeken naar de moord op F. Schallenberg
Lunshof, H.A.
Journalist, werkzaam voor De Telegraaf
Menten, D.
Broer van P.N. Menten
Mucke, F.A.
Duitser, woonde gedurende de bezetting in Utrecht; geknoei en collaboratie met Duitse nazi-instanties. Zakenrelatie van F. Schallenberg
Mulderije, H.
Minister van Justitie
Noothoorn, P.A. van
Rijksrechercheur
Rambonnet, H.G.
Rechter-commissaris in de Velser-affaire
Reigersman, A.
Officier van Justitie in de zaak Rohling/Lunshoff
Reijers, J.
Eerste-Kamerlid
Rohling, F.P.Th.
Raadsheer-commissaris in de politieke strafzaak tegen Menten
Schiller, M.
Poolse kennis van Menten, legde een voor Menten gunstige verklaring af
Schöffer, I
Hoogleraar in de vaderlandse geschiedenis aan de Rijksuniversiteit te leiden. Voorzitter van de Commissie inzake het onderzoek naar Menten
Schöngarth, E.
SS-Oberführer in Polen
Schürmann, C.W.A.
Nederlandse gezantschapsraad te Warschau
Sikkel, N.J.G.
Tijdens de oorlog Substituut Officier van Justitie te Haarlem, later Procureur-Fiscaal te Amsterdam. Wordt genoemd in de Velser-affaire
Smits, N.
Rechter-commissaris inzake de diefstal-affaire
Stieglitz, J
Bemiddelaar inzake de claim bij het Nederlandse Beheersinstituut. Trad voor Menten op met een volledige volmacht
Stork, J.
Commandant van een compagnie van de BS-bewakingstroepen
Struycken, A.A.M.
Minister van Justitie
Tenkink, J.C.
Secretaris-generaal bij het Ministerie van Justitie
Thiel, J.A. van
Procureur-generaal te Amsterdam
Veer, B.I.A.A, ter
Directeur-generaal van het Directoraat-generaal voor de Bijzondere Rechtspleging (DGBR)
Versteeg, J.
Procureur-generaal te Den Haag. Voorzitter van de onderzoekscommissie in de Velser-affaire
Voort, C.N. van der
Verdachte in de Velser-affaire
Vries, J.J. de
Directeur Nederlandse Beheersinstituut
Wall, S.C. van der
Advocaat van Menten
Wijers, Th. R.J
Minister van Justitie
Wijk, J.D. van
Rijksrechercheur te Utrecht, genoemd in de zaak Schallenberg
IJzendoorn, P.J. van
Commandant van de bewakingstroepen in Bloemendaal, tevens korpschef van politie in Bloemendaal
Concordans van oud depot-, doos- en mapnummer naar inventarisnummer
Depot 136/doos 01/nr. 01 677
Depot 136/doos 01/nr. 02 179
Depot 136/doos 01/nr. 03 162
Depot 136/doos 01/nr. 04-54 65
Depot 136/doos 01/nr. 55-76, 102 66
Depot 136/doos 01/nr. 77-101, 103-116 67
Depot 136/doos 02/deel I 79
Depot 136/doos 02/deel II 78
Depot 136/doos 02/deel III, nr. 1 259
Depot 136/doos 02/deel III, nr. 2 254
Depot 136/doos 02/deel IV, nr. 1 255
Depot 136/doos 02/deel IV, nr. 2-3 260
Depot 136/doos 02/deel V, nr. 1
Depot 136/doos 04/deel XIII 257
Depot 136/doos 02/deel V, nr. 2 258
Depot 136/doos 03/deel VI 155
Depot 136/doos 03/deel VII 154
Depot 136/doos 03/deel VIII 68
Depot 136/doos 03/deel IX 156
Depot 136/doos 03/deel X, nr. 1 679
Depot 136/doos 03/deel XI 163
Depot 136/doos 04/deel XII 261
Depot 136/doos 04/deel XIV 250
Depot 136/doos 04/deel XV 263
Depot 136/doos 05/nr. 1 678
Depot 136/doos 06/nr. 1 77
Depot 136/doos 06/nr. 1 180
Depot 136/doos 06/nr. 2 253
Depot 136/doos 06/nr. 3 252
Depot 136/doos 06/nr. 4.2 161
Depot 136/doos 06/nr. 4.2 251
Depot 136/doos 06/nr. 4.3 264
Depot 136/doos 06/nr. 5 256
Depot 136/doos 06/nr. 6 262
Depot 136/doos 06/nr. 7 76
Depot 136/doos 06/nr. 7 159
Depot 136/doos 06/nr. 8 69
Depot 136/doos 06/nr. 8 160
Depot 136A/map 1 683
Depot 136A/map 2 680
Depot 136A/map 2 687
Depot 136A/map 2 689
Depot 136A/map 3 681
Depot 136A/map 3 682
Depot 136A/map 3 684
Depot 136A/map 3 685
Depot 136A/map 3 686
Depot 136A/map 3 688
Depot 136A/map 3 690
Depot 137/doos 01/map 1 278
Depot 137/doos 01/map 1 279
Depot 137/doos 01/map 2 280
Depot 137/doos 01/map 3 281
Depot 137/doos 02/map 4/5 297
Depot 137/doos 02/map 6 296
Depot 137/doos 02/map 6 300
Depot 137/doos 03/map 8 298
Depot 137/doos 03/map 8 299
Depot 137/doos 04/map 9 301
Depot 137/doos 04/map 10 302
Depot 137/doos 04/map 11 305
Depot 137/doos 04/map 12 306
Depot 137/doos 04/map 13 307
Depot 137/doos 04/map 14 308
Depot 137/doos 05/map 15 303
Depot 137/doos 05/map 16 295
Depot 137/doos 05/map 17 283
Depot 137/doos 05/map 18 304
Depot 137/doos 06/map 19 265
Depot 137/doos 06/map 20 266
Depot 137/doos 06/map 21 267
Depot 137/doos 06/map 22 268
Depot 137/doos 07/map 23 269
Depot 137/doos 07/map 24 270
Depot 137/doos 07/map 25 271
Depot 137/doos 07/map 26 272
Depot 137/doos 08/map 27 273
Depot 137/doos 08/map 28 274
Depot 137/doos 08/map 29 275
Depot 137/doos 08/map 30 276
Depot 137/doos 08/map 31 277
Depot 137/doos 09/map 32 282
Depot 137/doos 10/map 33 284
Depot 137/doos 10/map 34 285
Depot 137/doos 10/map 35 286
Depot 137/doos 10/map 36 287
Depot 137/doos 10/map 37 288
Depot 137/doos 11/map 38 292
Depot 137/doos 11/map 39/40 294
Depot 137/doos 12/map 41 291
Depot 137/doos 12/map 42 293
Depot 137/doos 12/map 43 290
Depot 137/doos 12/map 44 289
Depot 137A/map 1 693
Depot 137A/map 1 694
Depot 137A/map 2 691
Depot 137A/map 3 692
Depot 137A/map 3 695
Depot 137A/map 3 696
Depot 137A/map 3 697
Depot 137A/map 3 698
Depot 138/doos 01/map 1 342
Depot 138/doos 01/map 1 349
Depot 138/doos 01/map 2 343
Depot 138/doos 01/map 3 344
Depot 138/doos 02/map 4 345
Depot 138/doos 03 347
Depot 138/doos 04 346
Depot 138/doos 04 348
Depot 139/doos 01/map 1 622
Depot 139/doos 01/map 2 621
Depot 170/doos 01/map 01 15
Depot 170/doos 01/map 02 12
Depot 170/doos 01/map 03 14
Depot 170/doos 01/map 04 13
Depot 170/doos 02/map 05 11
Depot 170/doos 02/map 06 10
Depot 170/doos 02/map 07 9
Depot 170/doos 02/map 08 6
Depot 170/doos 03/map 09 20
Depot 170/doos 03/map 10 21
Depot 170/doos 03/map 11 22
Depot 170/doos 03/map 12 23
Depot 170/doos 04/map 13 24
Depot 170/doos 04/map 14 16
Depot 170/doos 04/map 15 17
Depot 170/doos 04/map 16 18
Depot 170/doos 04/map 17 19
Depot 170/doos 05/map 18 7
Depot 170/doos 05/map 19 8
Depot 170/doos 05/map 20 25
Depot 170/doos 05/map 21 5
Depot 170/doos 06/map 22 1
Depot 170/doos 06/map 23 2
Depot 170/doos 06/map 24 3
Depot 170/doos 07/map 25 4
Depot 170/doos 07/map 27 37
Depot 170/doos 07/map 28 38
Depot 170/doos 07/map 29 35
Depot 170/doos 08/map 30 40
Depot 170/doos 08/map 31 41
Depot 170/doos 08/map 32 42
Depot 170/doos 08/map 33 43
Depot 170/doos 09/map 34 39
Depot 170/doos 09/map 35 28
Depot 170/doos 09/map 36 29
Depot 170/doos 10/map 37 32
Depot 170/doos 10/map 38 33
Depot 170/doos 11/map 40 31
Depot 170/doos 11/map 41 34
Depot 170/doos 11/map 42/43 30
Depot 170/doos 11/map 43 36
Depot 170/doos 12/map 44 47
Depot 170/doos 12/map 44a 45
Depot 170/doos 12/map 45 48
Depot 170/doos 12/map 45a 64
Depot 170/doos 13/map 46 49
Depot 170/doos 14/map 47 50
Depot 170/doos 14/map 48 51
Depot 170/doos 14/map 49 52
Depot 170/doos 15/map 50 53
Depot 170/doos 15/map 51 54
Depot 170/doos 15/map 52 55
Depot 170/doos 15/map 53 56
Depot 170/doos 16/map 54 57
Depot 170/doos 16/map 55 58
Depot 170/doos 16/map 56 59
Depot 170/doos 16/map 57 60
Depot 170/doos 17/map 58 61
Depot 170/doos 17/map 59 62
Depot 170/doos 17/map 60 63
Depot 170/doos 17/map 62 26
Depot 170/doos 17/map 62 27
Depot 170/doos 18/map 61 46
Depot 170/los 676
Depot 170/map 16.1 222
Depot 170/map 16.2 223
Depot 170/map 16.3 224
Depot 170/map 16.4 225
Depot 170/map 26.1.1 181
Depot 170/map 26.1.2 182
Depot 170/map 26.1.3 183
Depot 170/map 26.1.4.1 184
Depot 170/map 26.1.4.2 185
Depot 170/map 26.1.4.3 186
Depot 170/map 26.1.4.4 187
Depot 170/map 26.1.4.5 188
Depot 170/map 26.1.4.6 189
Depot 170/map 26.1.4.7 190
Depot 170/map 26.1.4.8 191
Depot 170/map 26.1.4.9 192
Depot 170/map 26.1.4.10 193
Depot 170/map 26.1.4.11 194
Depot 170/map 26.1.4.12 195
Depot 170/map 26.1.4.13 196
Depot 170/map 26.1.4.14 197
Depot 170/map 26.1.4.15 198
Depot 170/map 26.1.4.16 199
Depot 170/map 26.1.4.17 200
Depot 170/map 26.1.4.18 201
Depot 170/map 26.1.4.19 202
Depot 170/map 26.1.4.20 203
Depot 170/map 26.1.4.21 204
Depot 170/map 26.1.4.22 205
Depot 170/map 26.1.4.23 206
Depot 170/map 26.1.4.24 207
Depot 170/map 26.1.4.25 208
Depot 170/map 26.1.4.26 209
Depot 170/map 26.1.4.27 210
Depot 170/map 26.1.4.28 211
Depot 170/map 26.2 212
Depot 170/map 26.4 213
Depot 170/map 26.5 214
Depot 170/map 27.1 322
Depot 170/map 27.2 323
Depot 170/map 27.3.1 215
Depot 170/map 27.3.2 216
Depot 170/map 27.3.4 217
Depot 170/map 27.3.5 218
Depot 170/map 27.3.6 219
Depot 170/map 27.3.7 220
Depot 170/map 27.3.8 221
Depot 170/map 27.4.01 324
Depot 170/map 27.4.02 325
Depot 170/map 27.4.03 326
Depot 170/map 27.4.04 327
Depot 170/map 27.4.05 328
Depot 170/map 27.4.06 329
Depot 170/map 27.4.07 330
Depot 170/map 27.4.08 331
Depot 170/map 27.4.09 332
Depot 170/map 27.4.10 333
Depot 170/map 27.4.11 334
Depot 170/map 27.5.1 335
Depot 170/map 27.5.2 336
Depot 170/map 27.6 337
Depot 170/map 28.1 510
Depot 170/map 28.2 511
Depot 170/map 28.3 512
Depot 170/map 28.4 513
Depot 170/map 28.5 514
Depot 170/map 28.6 515
Depot 170/map 28.7 516
Depot 170/map 28.8 517
Depot 170/map 28.9.1 518
Depot 170/map 28.9.2 519
Depot 170/map 30.1 669
Depot 170/map 30.2 670
Depot 170/map 30.3 671
Depot 170/map 31.1.1 75
Depot 170/map 32.1.0 520
Depot 170/map 32.1.1 521
Depot 170/map 32.1.2 522
Depot 170/map 32.1.3 523
Depot 170/map 32.1.4 524
Depot 170/map 32.2.1 525
Depot 170/map 32.2.10 533
Depot 170/map 32.2.11 534
Depot 170/map 32.2.12 535
Depot 170/map 32.2.13 536
Depot 170/map 32.2.14 537
Depot 170/map 32.2.15 538
Depot 170/map 32.2.16 539
Depot 170/map 32.2.17 540
Depot 170/map 32.2.18 541
Depot 170/map 32.2.19 542
Depot 170/map 32.2.2 526
Depot 170/map 32.2.20 543
Depot 170/map 32.2.3 527
Depot 170/map 32.2.4 528
Depot 170/map 32.2.5 529
Depot 170/map 32.2.6 530
Depot 170/map 32.2.7 531
Depot 170/map 32.2.9 532
Depot 170/map 32.3.1 544
Depot 170/map 32.3.2 545
Depot 170/map 32.3.3 546
Depot 170/map 32.3.4 547
Depot 170/map 32.3.5 548
Depot 170/map 32.3.6 549
Depot 170/map 32.3.7 550
Depot 170/map 32.4 551
Depot 170/map 32.5 552
Depot 170/map 33.1 106
Depot 170/map 33.2 107
Depot 170/map 33.3 108
Depot 170/map 33.4 109
Depot 170/map 34.01 655
Depot 170/map 34.02 656
Depot 170/map 34.03 657
Depot 170/map 34.04 658
Depot 170/map 34.05 659
Depot 170/map 34.06 660
Depot 170/map 34.07 661
Depot 170/map 34.08 662
Depot 170/map 34.09 663
Depot 170/map 34.10 664
Depot 170/map 34.11 665
Depot 170/map 34.12 666
Depot 170/map 34.13 667
Depot 170/map 35.1 668
Depot 170/map 36.1 553
Depot 170/map 36.2 554
Depot 170/map 36.3 555
Depot 170/map 37.1 672
Depot 170/map 37.2 673
Depot 170/map 37.3 674
Depot 170/map 37.4 675
Depot 170/map 38.1 110
Depot 170/map 38.2 111
Depot 170/map 38.3 112
Depot 170/map 38.4 113
Depot 170/map 38.5 114
Depot 170/map 40.1 226
Depot 170/map 40.2 227
Depot 170/map 40.3 228
Depot 170/map 40.4 229
Depot 170/map 41.2 230
Depot 170/map 41.3 231
Depot 170/map 41.4 232
Depot 170/map 41.5 233